臺灣臺中地方法院民事判決
108年度訴字第3848號
原      告  彭瑞良  
訴訟代理人  陳世川律師(法扶律師)        
被      告  林坤右  

訴訟代理人  涂朝興律師

上列當事人間請求給付貨款事件，本院於民國110年12月24日言
詞辯論終結，判決如下：
    主    文
一、被告應給付原告新臺幣8萬8840元，及自民國108年10月25日
    起至清償日止，按年息百分之5計算之利息。
二、原告其餘之訴駁回。
三、訴訟費用除減縮部分外，由被告負擔百分之9，餘由原告負
    擔。
四、判決原告勝訴部分得假執行；但被告如以新臺幣8萬8840元
    預供擔保後，得免為假執行。
五、原告其餘假執行之聲請駁回。
    事實及理由
甲、程序方面：
　　按訴狀送達後，原告不得將原訴變更或追加他訴。但擴張或
    減縮應受判決事項之聲明者，不在此限。不變更訴訟標的，
    而補充或更正事實上或法律上之陳述者，非為訴之變更或追
    加。民事訴訟法第255條第1項本文、第1項第3款、第256條
    分別定有明文。本件原告起訴時之訴之聲明第1項原係請求
    ：被告應給付原告新臺幣（下同）106萬9177元，及自民國1
    08年9月18日起至清償日止，按年息百分之5計算之利息。（
    見司促字卷第5頁）。原告末以109年9月2日民事準備書五狀
    ，將上開請求金額變更為102萬3246元，利息起算日則更正
    為自支付命令繕本送達翌日起算（見本院卷第371頁），屬
    減縮應受判決事項之聲明，及更正法律上陳述，核與前開規
    定相符，合先敘明。
乙、實體方面：
壹、原告起訴主張：
一、被告係水果中盤批發商。被告前於108年8月間委請原告購買
    文旦（下稱系爭文旦），因原告種植文旦數量不足，原告乃
    稱尚須與其他柚農（即訴外人余嘉旺、邱顯城、賴苑菁、李
    生根、陶玉珊、劉育英、陸村、陳清潭等8位柚農）購買文
    旦，始可交付被告所需貨量，被告同意之，原告遂攜被告前
    往上述柚農之果園查看，約定依文旦之大小、外觀、甜度區
    分購買價格(大果，指17兩以上、20兩以下，依外觀、甜度
    在每台斤5-9元間；小果，指8兩以上、17兩以下，依外觀、
    甜度在每台斤8-14元間）。被告嗣於108年8月19日至同年9
    月27日間陸續派車至花蓮縣瑞穗鄉載貨，兩造當時雖未會算
    被告應付之總貨款，然依原告保留過磅單所載被告至各該果
    農處載送之文旦重量，區分大、小果不等銷售價額計算後，
    被告應給付原告之總貨款應為293萬1246元，被告迄今僅支
    付原告189萬元，尚積欠原告102萬3246元(下稱系爭貨款)。
    爰依民法第345條及第367條規定，請求被告給付系爭貨款及
    法定遲延利息。
二、聲明：
(一)被告應給付原告102萬3246元，及自支付命令狀繕本送達翌
    日起至清償日止按年息百分之5計算之利息。
(二)願供擔保，請准予宣告假執行。
貳、被告之答辯：
一、兩造洽談買賣系爭文旦事宜時，即言明系爭文旦需分級擇取
    ，約定買賣標的為甜度11度以上且外觀完好之合格小果老欉
    文旦。因文旦乃因應中秋時節之銷售商品，兩造約定俟貨物
    運抵目的地，經各分包商逐一揀選，若發現載送標的中具有
    未符上述規格之文旦時，為免不良品再行裝送往返之不便及
    爭取時效，屆時委由被告代為銷售不良品，故兩造商議買賣
    條件時，僅約定良品應區分大、小果之收購單價，至於不良
    品部分則因尚未知悉屆時各地之拍賣價格，而未約定收購單
    價及特定系爭文旦之總價金。原告提出之過磅單右側所示金
    額，乃原告自行書寫，並非兩造合意之購買價金。被告嗣委
    請司機赴各果農處載送系爭文旦至南部各水果銷售集散中心
    卸載，由各分包商進行揀選後，發現系爭文旦具有諸如未符
    合兩造約定擇取之外觀、重量、甜度、曬傷等情事，不良品
    遭分包商陸續退回。經被告反應後，原告亦同意委由被告代
    為銷售。又原告為杜絕日後與果農再生爭議，亦攜同被告將
    此事告知其他果農，並協調重新議價。俟被告悉數代為處理
    完畢，被告核算應給付原告之總貨款應為201萬8840元，而
    非原告主張之293萬1246元。另被告將系爭文旦銷售完畢後
    ，已代原告給付果農劉育英及陸村尾款各6萬6164元、13萬5
    125元，扣除上開代付金額計20萬1289元後，被告尚溢付7萬
    2449元，原告請求被告尚應給付系爭貨款，並無理由。
二、聲明：
  1.原告之訴及假執行之聲請均駁回。
  2.如受不利判決，請准供擔保免為假執行。
參、本院之判斷：
一、原告未能證明兩造約定系爭文旦之原始約定買賣價金為293
    萬1246元，系爭文旦之買賣價金應以被告自認之201萬8840
    元予以認定：
(一)按當事人主張有利於己之事實者，就其事實有舉證之責任，
    民事訴訟法第277條前段定有明定。是民事訴訟如係由原告
    主張權利者，應先由原告負舉證之責，若原告先不能舉證，
    以證實自己主張之事實為真實，則被告就其抗辯事實即令不
    能舉證，或其所舉證據尚有疵累，亦應駁回原告之請求（最
    高法院17年上字第917號判決意旨參照）。
(二)本件原告主張系爭文旦並無瑕疵，且未委請被告代為銷售不
    良品，系爭文旦之買賣價金應依過磅單所示金額計算等語，
    為被告所否認，並以前詞置辯。惟查：
  1.原告固以被告至各該果農載貨之過磅單及出貨單明細表為據
    ，主張系爭文旦之買賣價金係依各紙過磅單所示重量，以悉
    數皆為良品之約定價金予以計算等語（見本院卷第381-390
    、675-676頁）。然經檢視原告提出各該果農之過磅單，其
    上僅記載單趟至各該果農處所載送之文旦總重量，並未記載
    單價，亦未區分大、小果（見本院司促字卷第15、19、22、
    25-26、29、32、35-43、47、51、53、57-58、61、65、69-
    70頁）。而原告區分各該果農提出之出貨單明細表其上所載
    日期、出貨重量亦與各該果農之過磅單所示重量、時間不符
    （見本院司促字卷第13、17、23、27、33、45、49、55、59
    、63、67頁），原告乃自承上開過磅單右側所載手寫金額計
    算表乃原告自行依各該果農給付之良品大、小果重量計算後
    所書寫，並未與被告會算，且未經被告簽核，而出貨單明細
    表亦係原告個人製作之單據等語（見本院卷第676頁）。又
    原告事後主張嗣經比對本院發函系爭文旦送達各地區分包商
    說明經揀選後重量之回函後，乃重新依良品標準區分大、小
    果，重新核算被告應給付之總貨款為293萬1246元（見本院
    卷第381-390頁）。惟依上所述，原告既自承從未與被告會
    算各該過磅單所載金額，上開金額乃原告個人計算，且從未
    與被告核對，則原告主張之系爭文旦總貨款，應屬原告個人
    認知金額，是否符合兩造約定，未可遽信。又兩造雖約定購
    買品項為老欉文旦，但針對各該果農所交付之文旦，既言明
    大、小果之單價不等，然原始過磅單其上皆未載明單價，亦
    未區分大、小果之重量，何以原告於起訴時檢附就各該果農
    所自行製作之出貨單明細表，其上竟可逐一區分為大、小果
    而分別統計金額?尤有甚者，上揭出貨單明細表其上記載之
    大、小果單價互有歧異，例如由原告出貨之文旦，於108年8
    月25、29日出貨之小果每台斤為14元、大果每台斤為8元；
    於108年9月18、20、21、23、27日出貨之小果每台斤為8元
    、大果每台斤為5元（見司促字卷第13、63、67頁）;至於其
    他果農之出貨單明細表其上記載之小果單價亦在小果為8、1
    2、13、14元間不等（見司促字卷第17、23、27、33、45、4
    9、55、59頁），何以被告應給付予各該果農之單價金額互
    有歧異，此均未見原告舉證以實其詞，是原告於起訴時檢附
    之上開出貨單明細表，及事後提出之個人計算金額表格所載
    被告應付金額，究否為真，自屬有疑。
  2.據證人劉育英即兩造配合之果農到院證稱：伊自上一代開始
    種植並販售文旦，伊種的文旦皆由中盤收貨，去年出貨約1-
    2萬斤。歷年與其他中盤配合時，均曾出現貨物運送抵達後
    發現具有次級品或爛掉之情形，故向中盤收尾款時，中盤即
    會殺價。因伊未在實際貨物抵達現場，無法確認是否究如中
    盤所述，但伊都會接受中盤的條件。原告於108年9月向伊訂
    購文旦，當時約定為漂亮10-16兩間重的文旦，原本約定一
    台斤7元，伊出貨數量1萬5911台斤，原告第一次拿訂金1萬
    元給伊，由原告委請司機載送，司機在場等伊及工人裝箱，
    未逐一檢查文旦，等待過程司機有離開去吃飯，之後司機僅
    確認裝箱文旦符合被告所須重量即載走。司機運走文旦後，
    兩造均致電向伊抱怨文旦不漂亮，文旦的子太大顆，被告亦
    稱送去的文旦有爛掉。最後伊向原告要尾款時，原告就找理
    由向伊刁難要求減價，當時被告也在場，原告說最多給伊一
    台斤4元，伊只好接受，最後由被告當場交付伊尾款4萬多元
    ，原告在場並未表示反對意見等語（見本院卷第486-490頁
    ）。
  3.據證人陸村即兩造配合之果農到院證稱：「伊種植文旦40幾
    年皆由中盤收貨。歷年與其他中盤配合時，均曾出現貨物運
    送抵達後發現具有次級品或爛掉之情形，故向中盤收尾款時
    ，中盤即會減價。原告於108年8或9月直接至伊之農地購買
    文旦，原告係介紹人，當時約定購買140顆40年以上的老柚
    加上採工的訂金共5萬元，籃子、撿工、運費另外算。伊一
    開始不知道要賣給誰，後來被告找伊協調文旦處理方式，伊
    才知道文旦係賣給被告。伊自行挑選文旦裝箱後委請司機運
    送，運走後被告致電向伊表示文旦有不良品賣不出去，問伊
    是否要由被告作主，將文旦以另外喊價方式予以銷售，因伊
    不知如何是好，乃同意由被告幫伊處理。伊孫女陸芳珠有將
    鈞院卷第165頁所示確認單拿給伊看過，其上記載總出貨量3
    萬1389台斤，其中具有不良果小果、大果不等情形，即為上
    述文旦送達後被告向伊反應有不良品，伊才與被告重新議價
    ，但事後才將此事告知原告。該確認單係伊最後認定文旦的
    情形及買賣條件，伊確認無誤後同意，由伊孫女陸芳珠去向
    被告領款及簽名，伊確實有向被告領取該確認簽收單其上所
    示貨款13萬5125元等語（見本院卷第490-494頁）。
  4.據證人即兩造配合之果農石崑山到院證稱：「伊父親種植文
    旦約30幾年，皆由盤商銷售，早年文旦賣到基隆曾有盤商反
    應賣不出去，必須銷燬處理，伊父親亦同意，未再和盤商拿
    尾款。伊父親於108年8、9月間將文旦出售原告，當時與原
    告簽約，約定供貨量約4萬台斤、無曬傷、蟲害之10兩間文
    旦，每台斤13元。挑選文旦約3天時間，原告偶而到場看一
    下，被告沒有在場，伊自行挑選文旦裝箱上車，將車輛帆布
    蓋上再通知司機來開車，總數量上車後，尚有46籃文旦無法
    運送，隔天才又來一台車載走，當時無人提及有不良品之事
    。被告派車將文旦載到屏東後數日，兩造共赴伊家中表示文
    旦有不良品必須剔除，須重新挑選，被告提及剔除後之不良
    品其中還可食用者可賣給當地市場，其他無法販售者須銷燬
    ，伊父親並未反對，應係同意此事，事後被告找人重新挑選
    後告知原尾款12萬多元，須調整為5萬7千元左右等語（見本
    院卷第541-547頁）。
  5.據證人即被告委請之司機林祺瑩到院證稱：「伊受雇被告於
    108年8、9月間至花蓮多處果園載送文旦，伊不知悉所有柚
    農名字，有印象者為果農陳清潭、陶玉珊。被告提出之托運
    單及各紙過磅單簽名司機由伊簽名者，其上所載文字係由伊
    太太書寫，其上所載運送日期、品項係伊載送貨物完畢後之
    清單，伊將清單交給妻子統一整理，再將清單交給被告，該
    份清單係伊當年受被告委託到花蓮載運文旦的清單。清單所
    載涵意例如282-Ｔ5是車牌號碼，並分別記載運送抵達地點及
    各該運送貨物之重量（包含籃子的重量），最後記載者係伊
    可收之運費，而其上所載「良」「清潭」「玉珊」「苑菁」
    即彭瑞良、陳清潭、陶玉珊及賴苑菁等人，由瑞穗＝＞「福農
    」「俊」「枋山」之「福農」是在台南的包裝場，「俊」、
    「枋山」是在屏東的包裝場，伊係依照被告指示分別運送文
    旦到指定地點。鈞院卷第415頁記載「8.30.載文旦調17t(56
    9)福農退貨回枋山一趟，5000元」係指伊於8月30日以17噸
    之貨車載文旦到福農包裝場，569是車牌號碼，包裝場裡面
    收貨的人當場驗收說文旦甜度不夠，他們不能夠收貨，伊電
    詢被告，被告告稱轉送至枋山，願意補貼運費5000元，伊把
    卸下的文旦再裝上車送到枋山，上面有寫「清潭」二字，有
    可能是那個果農。鈞院卷第417頁記載「9.1.載文旦11t(631
    0)瑞穗＝＞南化3917×1.2元$4700元清潭115件9.1.載文旦11t(
    6310)瑞穗＝＞南化6033×1.2元$7240元清潭172件9.3.載文旦1
    1t(6310)瑞穗＝＞南化4500×1.2元$5400元陸村84件9.3.載文
    旦11t(6310)瑞穗＝＞南化2250×1.2元$2700元清潭69件9.3.載
    文旦11t(6310)瑞穗＝＞南化2640×1.2元$3168元雞寮88件」之
    「南化」亦為另一個包裝場，「雞寮」是在瑞穗的果園雞寮
    那裡載貨，伊印象中「雞寮」好像是陶玉珊之果園。伊至柚
    農果園載送文旦時，僅負責確認重量及台數，並未就各該柚
    農交付之文旦逐一清點並檢驗其外觀、大小、重量及甜度。
    伊與其他中盤配合載送水果期間，有一年載運西瓜去台北，
    那年甜度比較不夠，卸貨時收貨人員說品質不良拒收，伊即
    致電詢問貨主，依貨主指示處理。」等語（見本院卷第610-
    615頁）。
  6.依上開證人所述，足認各果農雖與原告議定系爭文旦之規格
    ，惟兩造及司機均未實際參與系爭文旦之揀選過程。系爭文
    旦運抵集散地，經各分包商點貨確認後，確實發現系爭文旦
    具有諸如不符約定外觀、大小、重量及甜度之情形，此情業
    由被告直接與果農、或由原告轉知、或兩造會同向果農溝通
    ，並協調由被告將系爭文旦以良品及不良品之價格分別處理
    販售。而各果農將水果交由中盤販售期間，亦曾出現貨物運
    抵目的地後，始發現具有不良品之削價處理相應交易模式，
    是各果農亦同意委由被告代為銷售不良品，足認被告抗辯系
    爭文旦具有不良品之瑕疵，事後由被告代銷不良品後，改採
    區分良品及不良品之方式重新計價，此業與前開證人劉所述
    互核一致，堪以採信。
  7.再者，參諸被告提出之大統國際有限公司(自然農場)、保證
    責任屏東縣福德蔬果合作社、有限責任台南市楠西福農果菜
    運銷合作社、保證責任屏東縣福德蔬果合作社、保證責任台
    南市南化欣達果菜運銷合作社即各該分裝單位出具之交貨明
    細表（見本院卷第259、261、265、267-271、285-309、317
    頁），其上明確記載系爭文旦存在良品及不良品情事、具體
    重量及處理方式，茲臚列如下：
 (1)大統國際有限公司(自然農場)部分(見本院卷第259、261頁
    ）：
　　因為水果的外皮有黑斑、水傷和水果甜度不足。本農場在8
    月25日至8月30日為止，處理林坤右的水果總量為74729，而
    其中的不良品為21472良品，良品53257。本農場的一個紙箱
    30元+一箱整理費50元+—箱運費100元，運送到台北，部分用
    南化欣達果菜運銷合作社名義拍賣，部分寄行口代賣。
 (2)保證責任屏東縣福德蔬果合作社部分(見本院卷第267-271頁
    ）：
　　不良品要退回給林坤右先生(即被告)。自108年8月19日起至
    108年8月30日止，所處理林坤右之文旦，為(l)嘉旺（8 /19
    - 20)進貨9125、李生根（8/20)進貨6261、邱先生（8 /28)
    、陶玉珊（8/26—28)進貨44204、陳清潭（8/29—30)進貨663
    5。(2)嘉旺（良720及9 /不良1916)、李生根（良4946/不良
    1315)、邱先生（良4995 /不良1577)、陶玉珊（良33310 /
    不良10894)、陳清潭（良0 /不良6635)。不良品由台南南化
    欣達果菜運銷合作社名義送到台北果菜市場拍賣。
 (3)有限責任台南市楠西福農果菜運銷合作社(見本院卷第317頁
    ）：
　　因為水果的外皮有黑斑、水傷和水果甜度不足，導致水果為
    不良品無法外銷，也是本合作社負責包裝處理。本合作社在
    處理林坤右文旦總產量45736台斤，其中退回7969台斤，實
    際收到37767台斤，不良品為14351台斤，良品23416台斤。
    不良品本合作社退回林坤右先生帶回。
 (4)保證責任台南市南化欣達果菜運銷合作社(見本院卷第285頁
    ）：
　　因林坤右先生將甜度未達標準及果品外觀不符合外銷標準(
    如：水傷、靠傷、瘡痂病、果蠅、果粒過大）之文旦委託本
    社包裝並出貨至台北農產果菜運銷市場及新北果菜運銷拍賣
    市場銷售，故本社出具貨款明細予（廣全)林坤右。
 (5)自上開分包商出具之函文及明細表顯示內容，益見系爭文旦
    確實具有品質不一情形，而遭各該分包商區分為良品及不良
    品而分別計價，且採取不同銷售方式。是被告抗辯系爭文旦
    之價格非如原告所述之單一價額，應就送抵集散地進行實際
    揀選，區分良品及不良品後，再依最後銷售價額予以計價乙
    情，與林祺瑩之證詞核屬一致，則被告抗辯部分文旦具有不
    符兩造原始約定買賣品質之瑕疵，而遭分包商退貨，經兩造
    洽商或由被告與果農溝通後，針對不良品部分責由被告自行
    以較低價格拍賣處理乙節，洵屬有據，應堪可採。本件原告
    主張系爭文旦皆為良品，並無被告所述瑕疵，兩造約定採取
    一價到底之計價方式等節，核與前揭證人之證述內容及各該
    分裝包商出具之交貨明細表不符，無足採信。是原告空言主
    張系爭文旦之總價金為293萬1246元乙節，要乏客觀事證相
    繩，咸屬無憑。惟被告既自認系爭文旦之總價金應為201萬8
    840元，即應以此金額予以認定為被告應給付原告之貨款，
    而原告主張被告迄今僅支付原告189萬元，此為被告所不否
    認，故被告就系爭文旦買賣尚應給付原告之尾款應為12萬88
    40元(計算式：201萬8840元-189萬=12萬8840元)。
二、被告請求以給付劉育英之價金尾款4萬元，用以抵銷系爭文
    旦買賣尾款，為有理由：
(一)按二人互負債務，而其給付種類相同，並均屆清償期者，各
    得以其債務，與他方之債務，互為抵銷；抵銷，應以意思表
    示，向他方為之，其相互間債之關係，溯及最初得為抵銷時
    ，按照抵銷數額而消滅，民法第334條第1項本文、第335條
    第1項亦有明定，則債務之抵銷自以雙方債務種類相同、債
    務均藉清償期、一方已向他方為抵銷之意思表示為要件。　
(二)被告固抗辯系爭文旦銷售完畢後，已代原告各給付果農劉育
    英及陸村價金尾款6萬6164元、13萬5125元，茲以上開金額
    抵銷尚應給付原告之尾款核算結果，被告尚溢付原告7萬244
    9元等語（見本院卷第105、163-165頁）。然系爭文旦之買
    賣契約存在於兩造間，被告應支付貨款之對象依約僅限於原
    告，是被告給付上述果農之價金與兩造間之買賣交易貨款得
    否逕為抵充，應視三方間有無存在內部協議認定，始符抵銷
    適狀。惟據陸村到庭證稱：伊有收到被告給付之貨款13萬51
    25元，但伊係與被告議價後，始將此事告知原告等語（見本
    院卷第492-493頁），足認原告並未參與被告及證人陸村間
    之事後議價過程，未能遽認原告同意以此方式與被告及陸村
    結清貨款。況依原告陳報被告給付陸村上開代銷款後，陸村
    仍有再向原告催討文旦貨款乙情（見本院卷第711頁），自
    難以被告逕自交付予證人陸村之尾款13萬5125元用以抵充本
    件買賣價金。
(三)然據劉育英證稱：伊最後向原告要尾款時，原告不斷向伊刁
    難要求減價，當時被告也在場，原告說最多給伊一台斤4元
    ，伊只好接受，由被告當場交付伊尾款4萬多元，原告在場
    並未表示反對意見等語（見本院卷第486-487頁）。原告復
    稱劉育英事後未再向原告請求給付買賣價金等語（見本院卷
    第711頁），益見兩造與劉育英間達成以被告代原告給付尾
    款予以結清原告與劉育英之買賣貨款債務之協議。又兩造合
    意以4萬元價金用以認定劉育英自被告處所受領尾款（見本
    院卷第699頁），則被告自得向原告請求返還上開代償款4萬
    元，是被告抗辯應給付原告之買賣價金，應扣除代墊給付予
    證人劉育英之4萬元，核屬有據，至被告請求扣除給付陸村
    之13萬5125元，即屬無憑。準此，被告自認系爭文旦之總價
    金為201萬8840元，原告主張被告僅支付原告189萬元，為被
    告所不否認，故被告尚應給付原告之貨款為8萬8840元(計算
    式：201萬8840元-189萬元-4萬元=8萬8840元)，逾此部分，
    為無理由，不應准許。
三、末按給付無確定期限者，債務人於債權人得請求給付時，經
    其催告而未為給付，自受催告時起，負遲延責任。其經債權
    人起訴而送達訴狀，或依督促程序送達支付命令，或為其他
    相類之行為者，與催告有同一之效力。民法第229條第2項定
    有明文。次按遲延之債務，以支付金錢為標的者，債權人得
    請求依法定利率計算之遲延利息。又應付利息之債務，其利
    率未經約定，亦無法律可據者，年息為百分之5。同法第233
    條第1項前段及第203條亦有明文。查原告對被告上開請求之
    債權，核屬無確定期限之給付，自應經原告之催告而未為給
    付，被告始負遲延責任。是原告請求以支付命令聲請狀繕本
    於108年10月24日（見司促字卷第77頁）送達之翌日即108年
    10月25日起至清償日止，按年息百分之5計付遲延利息，核
    屬有據。
四、綜上所述，原告未能證明兩造約定系爭文旦之買賣價金係依
    原告提出之過磅單及出貨明細表所載金額計算，且系爭文旦
    係採一價到底之計價方式，原告主張系爭文旦之總價金為29
    3萬1246元，即無可採，應以被告自認之總價金201萬8840元
    予以認定。經扣除被告已給付之貨款189萬元及代償劉育英
    之4萬元後，被告尚應給付原告尾款8萬8840元。逾此部分，
    則無理由，應予駁回。
五、又兩造分別陳明願供擔保聲請宣告假執行或免為假執行，就
    原告勝訴部分，因本件判決命被告給付金額未逾50萬元，依
    民事訴訟法第389條第1項第5款規定，法院應依職權宣告假
    執行。而被告聲請方面，核與法律規定相符，爰酌定相當擔
    保金額宣告之。至原告其餘假執行之聲請，因訴經駁回而失
    所依附，併駁回之。
六、本件事證已臻明確，兩造其餘攻擊防禦方法及證據，核與判
    決之結果不生影響，爰不一一論列，併此敘明。
七、訴訟費用負擔之依據：民事訴訟法第79條。
中　　華　　民　　國　   111　　年   1　　月　 28　   日
                  民事第四庭    法  官  林婉昀
                                          
如對本判決上訴，須於判決送達後20日內向本院提出上訴狀。如
委任律師提起上訴者，應一併繳納上訴審裁判費。
上為正本係照原本作成。
中　　華　　民　　國　　111 　年　　1 　　月　　28　　日
                                書記官  王嘉仁